臺灣臺北地方法院民事裁定
111年度家訴字第13號
原      告  應琪芳  
訴訟代理人  陳逸帆律師
            李重慶律師
複代理人    石振勛律師
原      告  吳冠廷  
訴訟代理人  陳逸帆律師
原      告  吳冠維  
被      告  王梅    
訴訟代理人  詹連財律師
上列當事人間請求撤銷贈與事件，原告應琪芳聲請追加吳冠維為
原告，本院裁定如下：
    主  文
吳冠維應於本裁定送達翌日起7日內就本院111年度家訴字第13號
請求撤銷贈與事件，追加為原告，逾期未追加者，視為已一同起
訴。
    理  由
一、聲請意旨略以：被繼承人吳忠賢之繼承人吳冠維因與吳忠賢
    之妹吳幸芳同一職場，吳幸芳等人因婆媳問題與原告應琪芳
    不合，故吳冠維不欲同為原告，因本件共同權利之行使需得
    全體公同共有人同意或由全體繼承人為原告，當事人方為適
    格，因吳冠維不願一同起訴或被訴，爰依民事訴訟法第56條
    之1第1項聲請追加吳冠維為原告等語。
二、按家事訴訟事件，除本法別有規定者外，準用民事訴訟法之
    規定。訴訟標的對於數人必須合一確定而應共同起訴，如其
    中一人或數人拒絕同為原告而無正當理由者，法院得依原告
    聲請，以裁定命該未起訴之人於一定期間內追加為原告。逾
    期未追加者，視為已一同起訴，家事事件法第51條、民事訴
    訟法第56條之1第1項分別定有明文。次按繼承人自繼承開始
    時，除本法另有規定外，承受被繼承人財產上之一切權利、
    義務。繼承人有數人時，在分割遺產前，各繼承人對於遺產
    全部為公同共有。公同共有物之處分及其他之權利行使，除
    法律另有規定外，應得公同共有人全體之同意。民法第三編
    第二章第四節規定，於所有權以外之財產權，由數人共有或
    公同共有者準用之，民法第1148條第1項前段、第1151條、
    第828條第3項、第831條亦分別定有明文。公同共有債權人
    起訴請求債務人履行債務，係公同共有債權之權利行使，非
    屬回復公同共有債權之請求，尚無民法第821條規定之準用
    ；而應依同法第831條準用第828條第3項規定，除法律另有
    規定外，須得其他公同共有人全體之同意，或由公同共有人
    全體為原告，其當事人之適格始無欠缺（最高法院104年度
    第3次民事庭會議㈠決議參照）。
三、經查，吳忠賢之繼承人為應琪芳、吳冠廷、吳冠維，有戶籍
    謄本附卷可稽，應堪信為真實。又原告應琪芳主張吳忠賢於
    民國108年12月16日分數次給付金錢予建設公司購買桃園市
    龜山區之預售屋，而預售屋買方名義人為被告王梅，被告顯
    係減少原告應琪芳對於剩餘財產之分配，有害原告應琪芳之
    剩餘財產請求權，基於類推適用民法第244條第4項、第1030
    條之3第2項規定之法律關係，請求撤銷贈與及返還金錢，揆
    諸前揭規定及說明，因關於撤銷之贈與財產為吳忠賢生前財
    產，於吳忠賢死亡後為其遺產，基於公同共有財產權之行使
    ，即應由吳忠賢之全體繼承人共同起訴或被訴，當事人適格
    始無欠缺。嗣原告應琪芳、吳冠廷具狀表示吳冠維因與職場
    情誼關係，不願一同起訴或被訴等情，有111年11月8日民事
    準備(二)狀附卷可稽，應認吳冠維拒絕同為原告而無正當理
    由，是原告聲請追加原告於法相合，應予准許。爰裁定如主
    文。
中　　華　　民　　國　　111 　年　　11　　月　　30　　日
                  家事法庭  法  官  　蔡鎮宇
以上正本係照原本作成。
如不服本裁定應於送達後10日內向本院提出抗告狀，並繳納抗告
費新臺幣1,000元。
中　　華　　民　　國　　111 　年　　12　　月　　2 　　日
                            書記官    廖素芳